臺灣臺中地方法院臺中簡易庭小額民事判決
111年度中小字第1982號
原      告  泰安產物保險股份有限公司台中分公司

法定代理人  林樹鈺  
訴訟代理人  杜岡郁  
            張佑維  
            林奕勝  
被      告  吳信憲  

上列當事人間侵權行為損害賠償事件，經本院於民國111年6月23
日言詞辯論終結，判決如下：   
    主      文
被告應給付原告新臺幣參萬捌仟壹佰陸拾元，及自民國一百一十
年十一月二十一日起至清償日止，按週年利率百分之五計算之利
息。
原告其餘之訴駁回。
訴訟費用新臺幣壹仟元由被告負擔新臺幣捌佰貳拾參元，餘由原
告負擔。
本判決原告勝訴部分得假執行。
    事實及理由
一、本件被告未於言詞辯論期日到場，核無民事訴訟法第386 條
    各款所列情形，爰依原告之聲請，由其一造辯論而為判決。
二、原告主張：被告於民國109年12月28日15時許，騎乘車牌號
    碼000-000號普通重型機車，行經臺中市○○區○○路000號前時
    ，因未保持安全距離之過失，而與原告所承保、訴外人莊丹
    所有並由訴外人謝明錝所駕駛之車牌號碼000-0000號自用小
    客車（下稱系爭車輛），造成系爭車輛受損。又系爭車輛經
    送修復後，支出修復費用新臺幣（下同）46,382元（含零件
    16,286元、工資6,138元、烤漆23,958元）。原告已本於保
    險責任賠付完畢，自得依民法第184條第1項前段、第191條
    之2、保險法第53條第1項規定代位求償，爰依法提起本件訴
    訟。並聲明：被告應給付原告46,382元，及自起訴狀繕本送
    達翌日起至清償日止，按週年利率百分之5計算之利息。　
    　
三、被告未於言詞辯論期日到場，亦未提出書狀作何聲明或陳述
    。
四、得心證之理由
  ㈠原告主張被告於上開時地與系爭車輛發生碰撞，造成系爭車
    輛受損之事實，業據其提出行車執照、駕駛執照、理賠計算
    書、道路交通事故現場圖、當事人登記聯單、初步分析研判
    表、發票、估價單及車損照片等件為證，並有臺中市政府警
    察局第五分局函送之道路交通事故現場圖、初步分析研判表
    、調查報告表、調查紀錄表、現場照片及補充資料表為憑，
    被告已於相當時期受合法之通知，而於言詞辯論期日不到場
    ，亦未提出任何準備書狀爭執，依民事訴訟法第436條之23
    準用第436條第2項適用第280條第3項、第1項之規定，視同
    自認，堪信原告之主張為真正。
  ㈡按汽車行駛時，駕駛人應注意車前狀況及兩車並行之間隔，
    並隨時採取必要之安全措施，不得在道路上蛇行，或以其他
    危險方式駕車，道路交通安全規則第94條第3項定有明文。
    經查，依道路交通事故現場圖現場處理摘要之記載可知：「
    1車（即被告車輛）、2車（即系爭車輛）均沿北屯路外側車
    道欲右轉太原路方向行駛，於事故地點1車與2車發生碰撞，
    1車左前車頭及2車右後車尾受損」等語，而道路交通事故初
    步分析研判表亦認定被告未保持前、後車距離，原告承保之
    系爭車輛則尚未發現肇事因素，初步分析研判表亦同此認定
    ，被告駕車疏未保持行車安全距離，致撞及系爭車輛而肇事
    ，堪認被告駕車具有過失甚明，且與系爭車輛損害間具有相
    當因果關係，被告自應負侵權行為損害賠償責任。
　㈢次按被保險人因保險人應負保險責任之損失發生，而對於第
    三人有損失賠償請求權者，保險人得於給付賠償金額後，代
    位行使被保險人對於第三人之請求權；又因故意或過失，不
    法侵害他人之權利者，負損害賠償責任；汽車、機車或其他
    非依軌道行駛之動力車輛，在使用中加損害於他人者，駕駛
    人應賠償因此所受之損害；不法毀損他人之物者，被害人得
    請求賠償其物因毀損所減少之價額，保險法第53條第1項前
    段、民法第184 條第1項前段、第191 條之2前段、第196條
    分別定有明文。所謂因毀損減少之價額，得以修復費用為估
    定之標準，但以必要者為限，例如修理材料以新品換舊品應
    予折舊，最高法院77年度第9次民庭會議決議闡釋甚明。本
    件因被告於前揭時地駕車疏忽以致肇事，使原告所承保之系
    爭車輛毀損，被告自應依上述規定對原告負賠償責任，惟系
    爭車輛之修理既係以新零件更換被毀損之舊零件，揆諸前揭
    說明，自應扣除零件折舊部分。而依行政院所頒「固定資產
    耐用年數表」及「固定資產折舊率表」之規定，自用小客車
    之耐用年數為5 年，依定率遞減法每年折舊1000分之369；
    再依營利事業所得稅查核準則第95條第6項之規定，固定資
    產提列折舊採用定率遞減法者，以1年為計算單位，其使用
    期間未滿1年者，按實際使用之月數相當於全年之比例計算
    之，不滿1 月者，以1 月計。查本件系爭車輛之修復費用為
    46,382元，其中零件為16,286元、工資為6,138元、烤漆為2
    3,958元，有估價單及發票在卷可查，堪以認定。參照卷附
    系爭車輛之行車執照，系爭車輛原發照日期為108年6月6日
    ，算至109年12月28日本件事故發生時，使用期間為1年7月
    ，則扣除折舊額後，原告得請求之零件費用為8,064元（計
    算式詳附表），加計工資6,138元及烤漆23,958元，原告得
    請求系爭車輛修復必要費用為38,160元（計算式：8,064＋6,
    138＋23,958＝38,160）。
  ㈣末按給付無確定期限者，債務人於債權人得請求給付時，經
    其催告而未為給付，自受催告時起，負遲延責任。其經債權
    人起訴而送達訴狀，或依督促程序送達支付命令，或為其他
    相類之行為者，與催告有同一之效力；又遲延之債務，以支
    付金錢為標的者，債權人得請求依法定利率計算之遲延利息
    。但約定利率較高者，仍從其約定利率；應付利息之債務，
    其利率未經約定，亦無法律可據者，週年利率為百分之5，
    民法第229 條第2 項、第233 條第1 項及第203 條分別定有
    明文。本件原告對被告之侵權行為損害賠償債權，核屬無確
    定期限之給付，自應經原告之催告而未為給付，被告始負遲
    延責任。準此，原告請求被告自起訴狀繕本送達之翌日即11
    0年11月21日起，按週年利率百分之5計付遲延利息，核無不
    合。
五、綜上所述，原告依民法第184條第1項、第191條之2及保險法
    第53條第1項，訴請被告給付38,160元，及自110年11月21日
    起至清償日止，按週年利率百分之5計算之利息，為有理由
    ，應予准許；逾此部分之請求，為無理由，應予駁回。
六、本件原告勝訴部分，係適用小額訴訟程序而為被告敗訴之判
    決，依民事訴訟法第436條之20規定，應依職權宣告假執行
    。
七、另依民事訴訟法第436條之19第1項、第79條規定，本件訴訟
    費用額確定為1,000元，由被告負擔823元，餘由原告負擔。
中　　華　　民　　國　　111 　年　　7 　　月　　14　　日
                  臺灣臺中地方法院臺中簡易庭
                                  法　官　吳蕙玟
以上正本係照原本作成。　　　　　　　　　　　　　　　　　
如不服本判決，應於送達後20日內，向本院提出上訴狀並表明上
訴理由，如於本判決宣示後送達前提起上訴者，應於判決送達後
20日內補提上訴理由書（須附繕本）。如委任律師提起上訴者，
應一併繳納上訴審裁判費。
中　　華　　民　　國　　111 　年　　7 　　月　　14　　日
                                  書記官  楊思賢
附表
-----
折舊時間           金額
第1年折舊值        16,286×0.369=6,010
第1年折舊後價值    16,286-6,010=10,276
第2年折舊值        10,276×0.369×(7/12)=2,212
第2年折舊後價值    10,276-2,212=8,064